# 折旧年限变更可以追溯调整么

提问人：tigeer 时间：2015-12-14 15:41:41
我知道这个属于会计估计变更 应该是未来适用法 现在企业要和报送国外的报表 一致 并同意对调增的 未分配利润交税 是不是可以对期初未分配利润追溯调整

回答人：chenyiwei
如果要追溯前期，则只能以前期差错更正的名义进行。建议谨慎考虑以前年度境内外报表中对同一固定资产的折旧年限不一致，是否构成前期差错，是哪一方的估计有误，还是都有错。